臺灣苗栗地方法院刑事判決　　　　　　96年度交簡上字第25號
上　訴　人
即　被　告　甲○○
上列上訴人因公共危險案件，不服本院苗栗簡易庭96年度苗交簡
字第618 號，中華民國96年10月9 日第一審簡易判決（聲請簡易
處刑案號：台灣苗栗地方法院檢察署96年度偵字第4103號）提起
上訴，本院管轄第二審合議庭判決如下：
    主  文
上訴駁回。
　　事  實
一、甲○○於民國96年8 月17日晚上8 時許起，至晚上9 時30分
    許止，在苗栗縣苗栗市南苗公園飲用酒類後，明知無法安全
    駕駛動力交通工具，仍騎車號IJS －337 號重型機車，自上
    開地點出發欲返回苗栗縣頭屋鄉象山村78巷5 號住處。嗣於
    同日晚上9 時44分許，行經苗栗縣苗栗市新東大橋北側往鶴
    岡方向車道，因違規未開大燈騎車、又車身搖擺不定，經執
    行勤務之員警攔檢，發現其有飲酒之情事，並以酒精測試器
    測得其呼氣之酒精濃度值達每公升0.81毫克而查獲。
二、案經苗栗縣警察局苗栗分局，報請臺灣苗栗地方法院檢察署
    檢察官聲請簡易判決處刑。
    理  由
一、上開事實，業據被告甲○○於本院審理時坦承不諱。惟具狀
    辯稱：伊是受到一種科學、醫學上壞的發明，極度迫害、攻
    擊、凌虐全身的一種痛苦下，偶而才開始喝酒以減輕痛苦，
    懇請酌量被告特殊事件，能夠免除被告責罰等語。被告於本
    院審理時供稱：我要上訴，因為我的家裡沒有錢可以繳罰金
    ，知道酒後不可以開車，知道酒後開車犯法，我是一個正常
    人，如果我有工作，法院要判我罰金，我就會去繳錢，但是
    現在沒有工作等語（見本院卷第26至28頁），足見被告係因
    無錢繳交罰金而提起上訴，被告具狀所辯有何特殊情況等語
    ，顯非屬實。又被告既知酒後不可駕駛動力交通工具，而仍
    於酒後無法安全駕駛動力交通工具之際，騎乘車號IJ S－
    337 號重型機車返家，自無免除刑責之適用。此外，並有現
    場測試呼氣酒精濃度值、刑法第185 條之3 案件測試觀察紀
    錄表、執勤員警職務報告書、苗栗縣警察局舉發違反道路交
    通管理事件通知單影本在卷可資佐證。本案事證明確，被告
    犯行洵堪認定。
二、核被告所為，係犯刑法第185 條之3 之不能安全駕駛動力交
    通工具罪。爰審酌被告為警查獲時之酒精濃度值、駕駛動力
    交通工具為重型機車、酒後行駛之時間及路段、未肇事產生
    實害等一切情狀，認原審適用刑法第185 條之3 、第42條第
    3 項前段、刑法施行法第1 條之1 之規定，量處罰金新台幣
    （以下同）4 萬4 千元，如易服勞役，以1 千元折算1 日，
    其認事用法均無違誤，量刑亦屬適當。被告上訴為無理由，
    應予駁回。
據上論斷，應依刑事訴訟法第455條之1第1項、第3 項、第373條
、第368條，判決如主文。
本案經檢察官洪清秀到庭執行職務。
中　　華　　民　　國　　96　　年　　12　月　　31      日
                  刑事第三庭  審判長法  官  柳章峰
                                    法  官  林卉聆
                                    法  官  吳國聖
以上正本證明與原本無異。
不得上訴。
                                    書記官  陳玲君
中　　華　　民　　國　　96　　年　　12　　月　　31　　日
論罪法條：
中華民國刑法第185條之3
（重大違背義務致交通危險罪）
服用毒品、麻醉藥品、酒類或其他相類之物，不能安全駕駛動力
交通工具而駕駛者，處1 年以下有期徒刑、拘役或3 萬元以下罰
金。
